【裁判字號】    95,交抗,39
【裁判日期】    950427
【裁判案由】    聲明異議
【裁判全文】
臺灣高等法院高雄分院刑事裁定          95年度交抗字第39號
抗  告  人
即  異議人
即受處分人  甲○○
原處分機關  交通部公路總局高雄區監理所
上列抗告人因聲明異議案件，不服台灣高雄地方法院中華民國95
年2 月27日裁定（95年度交聲字第84號），提起抗告，本院裁定
如下：
    主  文
抗告駁回。
    理  由
一、按道路交通管理處罰條例第87條第1 項規定：受處分人，不
    服第8 條主管機關所為之處罰，得於接到裁決書之翌日起20
    日內，向管轄地方法院聲明異議。
二、經查：本件異議人甲○○（下稱異議人）所有之車牌號碼IK
    -9567 號自用小客車，於民國94年5 月14日21時49分許，在
    高雄港過港隧道內超速行駛，經警舉發，嗣由原處分機關於
    94年11月9 日以高監自字第裁80－U00000000 號違反道路交
    通管理事件裁決書，依道路交通管理處罰條例第40條第1項
    之規定，裁處異議人罰鍰新台幣2,400 元之處分，上開裁決
    書於94年11月11日送達於異議人位於台北縣蘆洲市○○街33
    號7 樓住所，經異議人本人蓋章收受等情，有上開裁決書暨
    掛號郵件收件回執卷可稽，是此部分之事實，堪予認定。
三、本件原處分機關將前開裁決書向異議人為送達時，係由異議
    人本人於94年11月11日親自收受，是本件裁決書之送達程序
    自屬合法。其次，異議人之住所位於台北縣，依法應有6 日
    之在途期間，準此，上開裁決書既於94年11月11日業已發生
    合法送達之效力，則其異議期間應自同年月12日起算，於同
    年12月7 日即告屆滿，詎異議人竟遲至95年1 月23日始向交
    通部公路總局高雄區監理所提出本件聲明異議（另據案外人
    黃熙宇於94年12月22日向原處分機關提出陳述申請，惟非受
    處分人，與聲明異議要件不合），此有卷附聲明異議狀暨其
    上該局收文戳章可憑，是其提起本件聲明異議顯已逾越法定
    不變期間，揆諸前揭法條規定及說明，本件異議核與法律上
    之程式有違，且屬無從補正，則原審所為駁回聲明異議之裁
    定，並無不當。
四、抗告意旨，雖指稱：裁決書上繳交罰款期限，並未指出該期
    限為聲明異議之末日。又本件係經監理所人員認可後，於95
    年1 月23日提出聲明異議云云。惟查卷附之裁決書已載明：
    受處分人不服處罰者，得於接到裁決書之翌日起20日內，以
    司法狀紙提出聲明異議等語。抗告人遲至95年1 月23日始提
    出本件聲明異議，顯已逾聲明異議之法定期間，自屬違背法
    律上之程式。抗告意旨，仍執前詞，指摘原裁定不當，為無
    理由，應予駁回。
據上論斷，應依道路交通案件處理辦法第26條，刑事訴訟法第41
2 條，裁定如主文。
中    華    民    國    95    年    4     月    27    日
                  刑事第三庭    審判長法  官  周賢銳
                                      法  官  黃仁松
                                      法  官  謝宏宗
以上正本證明與原本無異。
本件裁定不得再抗告。
中    華    民    國    95    年    4     月    28    日
                                書   記   官  熊惠津
                                                      Ｆ


司法院資訊處製作；財團法人民間司法改革基金會備份。
